臺灣臺中地方法院刑事判決
110年度訴字第1729號
公  訴  人  臺灣臺中地方檢察署檢察官
被      告  洪沛志


                    (現另案於法務部○○○○○○○○○○○執行中)
指定辯護人  本院公設辯護人賴忠杰  
上列被告因毒品危害防制條例案件，經檢察官提起公訴（110年
度偵字第26621號），本院判決如下：
    主    文
洪沛志販賣第二級毒品，累犯，處有期徒刑壹年拾月。
扣案如附表編號1之⑴所示之第二級毒品甲基安非他命，均沒收銷
燬之；扣案如附表編號4至6所示之物，均沒收。
未扣案之犯罪所得新臺幣壹仟元，均沒收，於全部或一部不能沒
收或不宜執行沒收時，追徵其價額。
    犯罪事實
一、洪沛志明知甲基安非他命係屬毒品危害防制條例第2條第2項
    第2 款所定之第二級毒品，不得持有、販賣，竟基於販賣第
    二級毒品以營利之犯意，由洪明賜手機上內建通訊軟體微信
    與洪沛志所有如附表編號6所示手機上微信（暱稱：壞蛋）
    聯繫購買上開毒品交易事宜後，洪沛志即於民國110年2月6
    日9時20分，駕駛車牌號碼000-0000號車輛，到達位於臺中
    市北區錦南街一中益民商圈入口旁，即下車至該處2樓手扶
    梯處，將相當新臺幣(下同)1000元之微量甲基安非他命一包
    販賣予洪明賜，洪明賜當場將1000元現金交給洪沛志；俟後
    ，警方於110年2月23日20時30分許，在位於臺中市○區○○街0
    00號2樓前，因查緝洪明賜涉嫌違反毒品危害防制條例（下
    稱毒品條例）案件（俟經檢察官提起公訴，現由本院另案審
    理中），當場逮捕洪明賜到案，始查悉洪沛志有販賣上開毒
    品予洪明賜。嗣經警方於110年8月17日11時15分許，持本院
    核發之搜索票，至位於臺中市○區○○街000號洪沛志住處執行
    搜索，扣得如附表所示之物，方查獲上情。　　
二、案經臺中市政府警察局第六分局報告臺灣臺中地方檢察署檢
    察官偵查起訴。
    理    由
一、證據能力：
　  本判決下列所引用之被告洪沛志（下稱被告）以外之人於審
    判外之言詞或書面陳述之供述證據，檢察官、被告及其辯護
    人均同意有證據能力（本院卷第72、102-108頁），且迄至
    本院言詞辯論終結前，亦均未聲明異議，本院審酌各該供述
    證據作成時之情況，並無違法不當情事，且認為以之作為證
    據應屬適當，依刑事訴訟法第159條之5規定，均得作為證據
    。其餘所引用之非供述證據部分，檢察官、被告及其辯護人
    亦均不爭執證據能力，亦查無違反法定程序取得情形，自有
    證據能力。
二、本院之判斷：
　㈠被告於前揭時地及以上開方式，販賣第二級毒品甲基安非他
    命予洪明賜，此情業據被告於警偵訊及本院審理時（偵卷第
    33-38、183-185頁；本院卷第70-71、109頁），均坦承不諱
    ，核與證人洪明賜於警詢中證述情節相符（他卷第27-29頁
    ），並有洪明賜之指認（被告）犯罪嫌疑人紀錄表、指認照
    片、真實姓名對照表及車號000-0000號照片、手機畫面翻拍
    照片、車行紀錄、車號000-0000號之車輛詳細資料報表（他
    卷第33-51頁），以及臺中市政府警察局第六分局搜索扣押
    筆錄、扣押物品目錄表及收據、現場照片、扣案物品照片、
    手機畫面翻拍照片、扣押物品清單（偵卷第125-109、125-1
    34、141-163、195、209頁）等件在卷可憑。
　㈡另查，扣案如附表編號1之⑴所示之物，被告於本院供承均為
    其所有（本院卷第71頁），並經囑託衛生福利部草屯療養院
    鑑定結果，均檢出：第二級毒品甲基安非他命（Methamphet
    amine)，驗前總淨重3.4045公克，驗餘總淨重2.6918公克等
    情，此有衛生福利部草屯療養院草療鑑字第1100800453號鑑
    驗書及照片在卷可憑（偵卷第203-207頁）。
　㈢按我國查緝販賣各級毒品執法甚嚴，對於販賣者尤科以重度
    刑責。又販賣毒品既係違法行為，當非可公然為之，亦無公
    定價格，且容易分裝並增減分量，而每次買賣之價量，隨供
    需雙方之資力、關係之深淺、需求之數量、貨源之充裕與否
    、販賣者對於資金之需求如何即殷切與否，以及政府查緝之
    態度，進而為各種不同之風險評估，而為機動性之調整，是
    其價格標準，自非一成不變，且販賣者從各種價差或量差或
    係純度謀取利潤方式，或有差異，然其所圖利益之非法販賣
    行為目的，則屬相同，並無二致。查本案被告供稱伊販賣上
    開毒品，賺取自己施用的量等語（本院卷第109頁），由上
    ，可認被告販賣上開毒品係有償行為，並可從中抽取些微利
    潤。準此，被告販賣第二級毒品甲基安非他命之犯行，主觀
    上有營利之意圖無訛，堪可認定。
　㈣綜上所述，本件被告販賣上開第二級毒品之犯行，已堪認定
    ，應依法論罪科刑。
三、論罪科刑：
　㈠核被告前揭所為，係違反毒品條例第4條第2項之販賣第二級
    毒品罪。被告因販賣上開第二級毒品而持有之低度行為，為
    其販賣之高度行為所吸收，不另論罪。
　㈡刑之加重及減輕：
  　1.累犯加重其刑：
　　　被告於108年間，因施用毒品案件，經本院臺中簡易庭108
      年度中簡字第2144號判決判處有期徒刑4月，上訴後，復
      經本院108年度簡上字第532號判決上訴駁回確定，並於10
      9年8月6日以易科罰金執行完畢，有臺灣高等法院被告前
      案紀錄表可憑，其於上開徒刑執行完畢後，五年以內故意
      再犯本件有期徒刑以上之罪，為累犯，依刑法第47條第1
      項規定，加重其刑，此已斟酌被告前曾犯施用毒品之犯罪
      類型，且剛執行徒刑完畢不久，更犯本案販毒之犯罪類型
      及侵害社會法益之犯行，顯見其漠視法規秩序，對於刑罰
      執行未生警惕、教化之法效果，對刑罰執行感受力薄弱，
      有特別惡性之情，予以加重其最低刑度（無期徒刑部分，
      依法不得加重），符合司法院釋字第775號解釋意旨，而
      無過苛之情，附此敘明。　　　
  　2.依毒品條例第17條第2項規定減輕其刑：
　　　依毒品條例第17條第2項規定：「犯第4條至第8條之罪於
      偵查及審判中均自白者，減輕其刑」。查被告對於本件販
      賣上開毒咖啡包之犯行，已於偵查及審判中均自白在卷，
      應依上開規定減輕其刑， 
    3.依毒品條例第17條第1項規定減輕其刑：
　　  據被告供述其毒品之上手為綽號「EDM」或「小愛」之人
      ，並提供警方該上手真實年籍資料等語（偵卷第134頁；
      本院卷第71頁），俟經檢警依被告上開供述為追查該等上
      手，業於110年10月13日先查獲其上手陳巧縈，後於110年
      11月9日亦查獲上手綽號「EDM」之蘇祐德等情，此有臺中
      市政府警察局第六分局110年11月18日中市警六分偵字第1
      100143190號函暨所附職務報告、移送報告書，及臺灣臺
      中地方檢察署110年11月16日中檢謀強110偵26621字第110
      9114412號函文存卷可憑（本院卷第89-99頁），由上，是
      認被告供述其毒品上手綽號「EDM」或「小愛」，並經檢
      警查獲該上手為陳巧縈、蘇祐德2人，自應依毒品條例第1
      7條第1項規定減輕其刑。
    4.上開加重及減輕其刑，依刑法第66條及第71條規定，依法
      先加重後再依序減輕其刑。
　㈣爰審酌被告前曾犯施用毒品（上開累犯部分，不予重複評價
    ）、毀損等案件，並經法院科刑或曾執行完畢，是認被告素
    行非佳，此有臺灣高等法院被告前案紀錄表在卷可憑，又被
    告明知毒品對於任何人之身體或健康均會戕害，卻無視於政
    府杜絕毒品犯罪之禁令，僅僅為謀取蠅頭小利，竟鋌而走險
    為上開販毒犯行，不但戕害他人之身心健康，並可能滋生其
    他不法犯罪，所為確有不該；但衡以本件販賣甲基安非他命
    之次數1次，及金額、數量不多，暨考量其犯罪之動機、目
    的、手段平和，且被告自述：高職畢業，曾從事保險業務員
    ，月收入約4、5萬元，未婚，家中經濟狀況勉持等語（本院
    卷第109頁），及其犯後自白犯行之良好態度等一切情狀，
    量處如主文所示之刑，以資懲儆。
四、沒收部分
  ㈠被告販賣上開甲基安非他命予證人洪明賜，並向洪明賜收取
    現金1000元，業據被告於上揭坦承在卷，故被告犯罪所得為
    1000元，未扣案，應依刑法第38條之1第1項前段規定，均宣
    告沒收，於全部或一部不能沒收或不宜執行沒收時，依同法
    條第3項規定，追徵其價額。
  ㈡查獲之第一級、第二級毒品及專供製造或施用第一級、第二
    級毒品之器具，不問屬於犯罪行為人與否，均沒收銷燬之，
    毒品條例第18條第1項前段定有明文。查扣案如附表編號1之
    ⑴所示之物，被告於本院供承均為其所有（本院卷第71頁）
    ，並經囑託衛生福利部草屯療養院鑑定結果，均檢出為第二
    級毒品甲基安非他命，驗前總淨重3.4045公克，驗餘總淨重
    2.6918公克等情，此有衛生福利部草屯療養院草療鑑字第11
    00800453號鑑驗書及照片在卷可憑（偵卷第203-207頁）。
    堪認，扣案附表編號1之⑴所示之物，均為第二級毒品甲基安
    非他命，依毒品條例第18條第1項前段規定，均應沒收銷燬
    之。至於包裝上開毒品之外包裝袋，因與上開毒品沾黏，難
    以單獨析離，亦無析離之實益與必要性，宜一併沒收；至送
    驗耗損部分之毒品，因已滅失，爰不另宣告沒收。至於附表
    編號1之⑵部分，既經鑑定後，並無毒品成分，自不得依毒品
    條例第18條第1項前段規定予以沒收，檢察官認此部分有甲
    基安非他命成分，容有未洽，附此說明。
　㈡扣案如附表編號6所示之IPHONE手機（含該門號0000000000號
    SIM卡1枚），係被告所有供作本件販毒之用，業據被告於警
    偵訊供認在卷（偵卷第35、184頁），亦稽之上揭手機上對
    話紀錄翻拍照片，確屬IPHONE手機外型式樣無訛，是認附表
    編號6之IPHONE手機（含該門號SIM卡1枚），係被告所有供
    作本件販毒之用，應依毒品條例第19條第1項規定，各在其
    罪刑項下，均宣告沒收。至於被告於本院供稱係附表編號7
    所示之INFOUSE手機是販賣毒品之手機云云，核與其於警偵
    訊及上開對話翻拍照片所述不符，自非可採。
　㈢扣案如附表編號4、5所示之物，此據被告供稱該物為其所有
    ，亦有於販毒時供其分裝使用等語（本院卷第71頁），故附
    表編號4、5所示之物，為被告所有供以其犯罪所用之物，應
    依刑法第38條第2項前段規定，均宣告沒收。
　㈣其餘扣案之附表編號2、3所示之物，係其施用毒品所用（亦
    無證據證明殘留有第一、二級毒品成分，宜在被告施用毒品
    案件中，另依法處理），亦無證據可證明供其販毒所用之物
    ；附表編號7、8所示之物，被告供述均為其所有，但供其與
    家人聯絡或看劇使用（本院卷第71頁），亦查無證據證明與
    本案販毒有關聯，本院均不予宣告沒收。
據上論斷，應依刑事訴訟法第299條第1項前段，毒品危害防制條
例第4條第2項、第17條第1項、第2項、第18條第1項前段、第19
條第1項，刑法第11條、第47條第1項、第38條之1第1項前段、第
3項、第38條第2項前段，判決如主文。
本案經檢察官劉文賓提起公訴，檢察官黃芝瑋到庭執行職務。
中　　華　　民　　國　110　　年 　 12　　月　　7 　日
                  刑事第一庭  審判長法　官  李進清
                                    法　官　路逸涵
                                    法　官　張德寬
以上正本證明與原本無異。
如不服本判決應於收受送達後20日內向本院提出上訴書狀，並應
敘述具體理由；其未敘述上訴理由者，應於上訴期間屆滿後20日
內向本院補提理由書（均須按他造當事人之人數附繕本）「切勿
逕送上級法院」。　　　　
                                    書記官　黃麗靜
中　　華　　民　　國　　110　　年　　12  　月　　7　　日
附錄本案論罪科刑法條全文：
毒品危害防制條例第4條
製造、運輸、販賣第一級毒品者，處死刑或無期徒刑；處無期徒
刑者，得併科新臺幣 2 千萬元以下罰金。
製造、運輸、販賣第二級毒品者，處無期徒刑或 7 年以上有期
徒刑，得併科新臺幣 1 千萬元以下罰金。
製造、運輸、販賣第三級毒品者，處 7 年以上有期徒刑，得併
科新臺幣 7 百萬元以下罰金。
製造、運輸、販賣第四級毒品者，處 5 年以上 12 年以下有期
徒刑，得併科新臺幣 3 百萬元以下罰金。
製造、運輸、販賣專供製造或施用毒品之器具者，處 1 年以上
7 年以下有期徒刑，得併科新臺幣 1 百萬元以下罰金。
前五項之未遂犯罰之。
附表：扣押物品 
編號 物品名稱 數量 所有人 備註 1 ⑴晶體 4包 洪沛志 ①檢品編號：B0000000： 送驗淨重：0.0895公克，驗餘淨重：0.0853公克。 ②檢品編號B0000000：  送驗淨重：0.1239公克、驗餘淨重：0.1186公克。 ③檢品編號B0000000： 送驗淨重：0.1431公克、驗餘淨重：0.1376公克。 ④檢品編號B0000000： 送驗淨重：3.0480公克、驗餘淨重：2.3503公克。 ⑤以上均檢出第二級毒品甲基安非他命。  ⑵晶體 1包  經鑑定結果，並未檢出毒品成分 2 吸食器 1個 同上  3 殘渣袋 3個 同上  4 分裝勺  1支 同上  5 夾鏈袋 1包 同上  6 Iphone手機 1支 同上 含門號0000000000號SIM卡1枚 7 Infocus 手機 1支 同上  8 Asus平板 電腦  1台 同上